【裁判字號】    91,上易,1184
【裁判日期】    920226
【裁判案由】    竊盜
【裁判全文】
臺灣高等法院臺南分院刑事判決            九十一年度上易字第一一八四號    Ｃ
      上  訴  人
      即  被  告  庚  ○  ○
右上訴人即被告因竊盜案件，不服臺灣臺南地方法院九十年度易字第一二二六號中華
民國九十一年八月六日第一審判決（起訴案號：臺灣臺南地方法院檢察署九十年度偵
字第一七００號），提起上訴，本院判決如左：
      主      文
上訴駁回。
      事      實
一、庚○○曾有違反麻醉藥品管理條例、妨害自由、竊盜罪等前科，其中所犯違反麻
    醉藥品管理條例罪，於民國（下同）八十五年間經本院判處有期徒刑六月，於八
    十六年三月四日執行完畢，所犯竊盜罪，於八十八年三月間經本院判處有期徒刑
    六月，甫於八十九年二月三日執行完畢，猶不知悔改。庚○○復基於意圖為自己
    不法所有之概括犯意，先與乙○○（已判刑確定）、丙○○（經本院另案審理判
    刑確定）結夥共同於附表編號一所示之時、地，以如附表所示方式竊取被害人戊○○所有之如附表所示之現金等財物（其行竊之共犯姓名、時間、地點、方式、
    被害人、行竊財物均詳如附表編號一所示），得手後贓物朋分。再與壬○○（經
    本院另案判刑確定）共同於附表編號二所示時地，以附表所示之方式竊取被害人
    辛○○所有之放影機等財物（其每次行竊之共犯姓名、時間、地點、方式、被害
    人、財物均詳如附表編號二所示），得手後贓物亦朋分。
二、己○○（曾有施用毒品等前科未成立累犯）基於共同意圖為自己不法所有之概括
    犯意，先後於附表編號三、四所示時、地，與壬○○共同以如附表所示方式竊取
    被害人丁○○、甲○所有之硬幣等財物（其每次行竊之共犯姓名、時間、地點、
    方式、被害人、財物均詳如附表編號三、四所示），得手後贓物朋分。
三、嗣壬○○於九十年一月九日因另犯竊盜案遭查獲，供出上情，而為警循線查獲庚○○、己○○。並自庚○○位在台南縣官田鄉二鎮八十七之四十四號家中扣得其
    於附表編號一所示時地竊得之新台幣（下同）五十元券六十四張、元寶一個（業
    經發還被害人）及非其竊得之電腦主機等物。
四、案經（附表編號二部分並據被害人辛○○告訴）台南縣警察局麻豆分局報請台灣
    台南地方法院檢察署檢察官偵查起訴。
    理  由
一、訊據上訴人即被告庚○○固就如附表編號一之犯罪事實坦承不諱，惟否認附表編
    號二部分之犯行，辯稱：渠沒有做如附表編號二之案件，渠只是將小貨車借案外
    人壬○○而已云云。另上訴人即被告己○○固坦承其有於附表編號三、四所示之
    時、地陪同壬○○去，但均係壬○○臨時起意竊盜，渠沒有在外把風，亦不知道
    壬○○要行竊云云。
二、惟查：
(一)、右開附表編號一所示之事實，固迭據被告庚○○於本院調查及審理中坦承不諱
      （見原審卷第三六九頁、本院九十一年二月十二日審判筆錄第三頁），亦經原
      審同案被告乙○○於警訊時坦承渠在外把風，被告庚○○與丙○○入內行竊不
      諱（見警訊卷第二七頁背面），核與被害人戊○○於原審調查中指訴之被害情
      節相符（見原審卷第一八三頁、警訊卷第四五頁背面），並有警方自被告庚○○住處查獲其竊得之新台幣五十元券六十四張、黃金元寶一個扣案（業經發還
      被害人戊○○）及卷附贓物領據乙紙足資佐證（見警訊卷第六十頁、第六三頁
      ），罪證明確，被告庚○○此部分自白應與事實相符，其犯行洵堪認定。乙○○雖於原審調查中翻異前供，改稱：伊當時去找庚○○時，庚○○說要去找朋
      友，伊有跟他去，伊不知道他是要去行竊云云；證人即共犯丙○○於原審調查
      中證稱：當天伊有與被告庚○○、乙○○一起去，但未進入行竊，亦不知何人
      進入行竊云云（見原審卷第一三九頁、第一四０頁），無非均係事後迴護卸責
      之詞，不足採信。乙○○、丙○○嗣分別經原審及本院（另案以九十年度上易
      字第一００四號）判刑確定，並有二人之本院被告全國前案紀錄表及判決在卷
      可稽。
(二)、右開附表編號二所示之事實，業據共犯壬○○迭於警訊中、偵查中坦承不諱（
      見警訊卷第五頁、原審卷第三五頁），核與被害人辛○○於警訊及原審調查時
      指訴情節大致相符，並有警方自被告庚○○住處查獲渠二人該次共同竊得映像
      機乙台扣案（業經發還被害人辛○○）及卷附贓物領據乙紙足資佐證（見警訊
      卷第六四頁），罪證明確，共犯壬○○亦經本院以九十年度上訴字第一四０八
      號判處有期徒刑四年二月，刑之執行前令入勞動場所強制工作，期間三年，並
      有壬○○之被告全國前案紀錄表暨判決附卷可按。此部分被告庚○○犯行亦洵
      堪認定。被告庚○○矢口否認犯行，辯稱：伊未與壬○○共犯此案，扣案之映
      像機係壬○○售予伊者云云；證人即共犯壬○○於審理中翻異前供，改稱：伊
      開庚○○之車前往行竊，庚○○不知伊前往行竊，伊竊回後，有告知庚○○，
      並將贓物交予伊云云，無非事後畏罪卸責或迴護之詞，均不足採信。
(三)、右開附表編號三所示事實，業據共犯壬○○於偵查中、原審調查時坦承與被告
      己○○共同行竊約二十隻布偶及硬幣不諱（見原審卷第三四頁背面偵查筆錄、
      第一四三頁、第二二四頁），核與被告己○○於警訊時所供駕車載壬○○同往
      行竊現場，伊在車上等候情節大致相符，且有被害人丁○○於警訊中、原審審
      理中指訴失竊八千元及布娃娃屬實。（見警訊卷第第五一頁），被告己○○此
      部分行竊之犯行洵堪認定。至被告與壬○○均供稱只行竊一次（見原審卷第二
      二四頁），告訴人之雖陳稱係失竊二次，但既為被告己○○及壬○○否認，且
      告訴人又無報案紀錄，自無從憑採，以被告及共犯壬○○所陳較可採。至被告
      己○○於原審及本院審理中矢口否認共同行竊，辯稱：當時伊人在車上，未擔
      任把風行為云云，無非事後畏罪卸責之詞，不足採信。
(四)、右開附表編號四之所示事實，亦據共犯壬○○於檢察官偵查時、審理中時坦承
      稱：當天伊與己○○同至現場，伊入內行竊等語（見原審卷第三四頁偵查筆錄
      、第一四二頁），惟共犯壬○○早於警訊中供稱：伊提議並邀金安（即被告己○○）一同前往並二人一同進入行竊等語不諱（見警訊筆錄第四頁背面），核
      與被害人甲○於審理中指訴被竊情節（見警訊卷第五四頁）及被告己○○亦直
      陳於警訊時供稱有駕車載壬○○同往行竊現場，壬○○提了一包東西，慌慌張
      張出來等情節均大致相符，衡情被告己○○應無不知行竊之事（見警訊第二九
      頁、第三十頁正、反面），罪證明確，被告己○○犯行亦洵堪認定。被告己○○在原審及本院審理中矢口否認共同行竊，辯稱：當時伊人在車上，未擔任把
      風行為云云，亦無非事後畏罪卸責之詞，證人即共犯壬○○於原審及本院調查
      時所證稱：己○○未把風云云，無非事後迴護被告己○○之詞，均不足採信。
三、核被告庚○○所為，附表編號一所示該次犯行，係犯刑法第三百二十一條第一項
    第一、二、四款（起訴書漏引第一、二款）之結夥三人以上毀越牆垣於夜間侵入
    住宅竊盜，附表編號二所示該次犯行，係犯同法第三百二十條第一項之普通竊盜
    罪、第三百零六條第一項之侵入住宅罪，渠與各該次編號所示共犯依序與丙○○
    、乙○○間、與壬○○間彼此間，皆有犯意聯絡及行為分擔，均為共同正犯；被
    告庚○○先後二次犯行，時間緊接，觸犯罪構成要件相同之罪名，顯係基於一個
    概括犯意反覆而為，應依連續犯之規定論以情節較重之結夥三人以上毀越牆垣於
    夜間侵入住宅竊盜一罪，並依法加重其刑。其所犯該罪與所犯侵入住宅罪間，有
    方法與結果之牽連關係，應依牽連犯規定，從一重依結夥三人以上毀越牆垣於夜
    間侵入住宅竊盜罪一罪處斷；又被告庚○○曾有如事實欄之前科及經執行完畢，
    有本院被告全國前案紀錄表可據，甫出獄不久，於五年以內再犯有期徒刑以上刑
    之本件之罪，為累犯，應依法遞加重其刑。另核被告己○○所為，附表編號三、
    四所示二次犯行，均係犯刑法第三百二十條第一項之普通竊盜罪（起訴書贅引第
    三百二十一條第一項第二款），渠與壬○○間，皆有犯意聯絡及行為分擔，均為
    共同正犯；被告己○○先後二次犯行，時間緊接，犯罪構成要件相同，顯係基於
    一個概括犯意反覆而為，應依連續犯之規定論以一罪，並依法加重其刑。
四、原審以被告事證已臻明確，因予適用刑法第二十八條第五十六條三百二十一
    條第一項第一款、第二款、第三款、第三百二十條第一項、第三百零六條第一項
    、第四十七條第五十五條罰金罰鍰提高標準條例第一條前段，審酌被告庚○○、己○○之素行、犯罪之動機、目的、手段、所生危害、所得利益、及犯罪後
    態度等一切情狀，分別量處庚○○有期徒刑一年八月；己○○有期徒刑八月，以
    資懲儆。核其認事用法俱無不合，量刑亦稱妥適。被告上訴意旨猶執陳詞，空言
    指摘原判決量刑過重不當，請求撤銷原判決，並無可取，為無理由，應予駁回。
    至扣案之船用馬達一台、大型剪刀一支、鐵鉗三支、剪刀一支、六角扳手九支（
    大二支、中三支、小四支）、插電式鐵剪刀一支、工具箱一只（內有六角扳手頭
    二十九粒、扳手柄四支、活動扳手八支、鐵鉗一支、螺絲起子二支、拔釘扳手一
    支）、電腦主機二台、電腦一台、電腦鍵盤三台、列表機一台等物，被告庚○○
    否認係供行竊所用之物，辯稱：電腦主機二台、電腦一台、電腦鍵盤三台、列表
    機一台是楊永輝託丙○○拿來賣我，是楊永輝所有，不是伊所有，船用馬達一台
    、電鋸一支是丙○○拿來寄放的，並非行竊工具，其餘鐵鉗等工具是伊開大貨車
    車上所用的工具，不是行竊所用的工具等語，本院復查無其他積極證據，足以證
    明上開物品係供本案犯罪所用之物，另扣案之勞力士錶係共犯壬○○攜至被告庚○○住處欲售予庚○○者，另珍珠項鍊二條係竊得之贓物，亦據被告庚○○於警
    訊時供述在卷，均難認係被告庚○○所有，爰均不為沒收之諭知，並此敘明。
五、公訴意旨另以：被告己○○於附表編號三時地行竊後，尚另於僅隔約一星期後，
    又與壬○○至同址以同一方式行竊，因認被告己○○此部份亦涉有竊盜罪嫌云云
    （詳如起訴書之附表三所載）。惟訊據被告己○○矢口此犯行，質諸被害人丁○○於警訊及原審審理中亦供稱：伊不知該次係何人前來行竊，且未經向警方報案
    等語（見原審卷第二五三頁），自無從憑採，此外復查無其他積極證據足證被告
    己○○涉有公訴人所指該犯行，因認此部份被告己○○被訴之犯行不能證明，惟
    公訴人認此部份與其前揭有罪部份，有連續犯之裁判上一罪之關係，爰不另為無
    罪之諭知，並此敘明。
六、公訴意旨復另以：被告庚○○復於起訴書之附表編號六所示之時地，夥同丙○○
    、楊永輝行竊三粹公司工廠內之電纜線及電腦設備，因認被告庚○○此部份亦涉
    竊盜罪嫌云云。公訴人認被告庚○○涉有此犯行，無非以壬○○於警訊中之供述
    及警方於被告庚○○住處扣得電腦設備等物為其論據。惟訊據被告庚○○堅決否
    認該犯行，辯稱：被害人失竊的電腦主機二台、電腦一台、電腦鍵盤三台、列表
    機一台，並非伊所竊，都是楊永輝託丙○○拿來賣伊的，丙○○曾經拿去賣給陳
    春綿，但是陳春綿不向他們買等語。經查證人即陳春綿之先生董紹緯於原審審理
    中結稱：伊去庚○○家裡按裝電腦，之前有二個年輕人拿他家牆角的電腦說要給
    伊修理，伊說太舊了，沒有零件可以修，他們改說要賣給伊，伊說不買，然後我
    去庚○○家裡安裝電腦，看到牆角有那些電腦，庚○○跟伊說，那些電腦就是伊
    沒有幫他修的那二個年輕人，拿來他家牆角放的等語屬實（見原審卷第三三一頁
    ），並有陳春綿開立予庚○○之統一發票乙紙附卷足憑，參以證人丙○○於原審
    審理中供稱：（問：有無於八十九年十月至十二月間與楊永輝及庚○○一起到三
    粹公司行竊電腦設備等物？）我有去找楊永輝，也有到現場去，但我是在牆外，
    我有看到楊永輝有在該處走，庚○○部分，我不曉得等語在卷觀之，自足認被告
    庚○○上開辯解與事實相符，足以採信。證人丙○○、楊永輝雖於原審審理中否
    認楊永輝有託丙○○拿來該電腦賣被告庚○○，無非事後卸責之詞，不足採信。
    此外復查無其他積極證據足證被告庚○○涉有公訴人所指該犯行，自難徒憑未參
    予該次行竊之證人壬○○於警訊中所為臆測之詞入罪，因認此部份被告庚○○被
    訴犯罪不能證明，惟公訴人認此部份與其前揭有罪部份，有連續犯之裁判上一罪
    之關係，爰不另為無罪之諭知，並此敘明。至被告庚○○所涉故買贓物罪嫌，應
    由公訴人另行偵辦，亦附此敘明。
據上論結，應依刑事訴訟法第三百六十八條，判決如主文。
本案經檢察官林炎昇到庭執行職務。
中    華    民    國      九十二      年      二      月      二十六    日
                                  臺灣高等法院臺南分院刑事第三庭
                                      審判長法官  黃    崑    宗
                                            法官  葉    居    正
                                            法官  莊    俊    華
右正本證明與原本無異。
不得上訴。
                                      法院書記官  廖    明    娟
中    華    民    國      九十二      年      二      月      二十七    日
附錄法條：
刑法第三百二十條：
意圖為自己或第三人不法之所有，而竊取他人之動產者，為竊盜罪，處五年以下有期
徒刑、拘役或五百元以下罰金。
意圖為自己或第三人不法之利益，而竊佔他人之不動產者，依前項之規定處斷。
前二項之未遂犯罰之。
刑法第三百二十一條：
犯竊盜罪而有左列情形之一者，處六月以上五年以下有期徒刑：
一  於夜間侵入住宅或有人居住之建築物、船艦，或隱匿其內而犯之者。
二  毀越門扇、牆垣或其他安全設備而犯之者。
三  攜帶兇器而犯之者。
四  結夥三人以上而犯之者。
五  乘火災、水災或其他災害之際而犯之者。
六  在車站或埠頭而犯之者。
前項之未遂罰之。
  附表：
  編號  共犯姓名  行竊時間  行竊地點   行竊方式及被害人   行  竊   財   物
   一   庚○○    八十九年  台南縣六   庚○○三人結夥     現金新台幣（以下
        丙○○    十一月底  甲鄉王爺   同往行竊，由徐     同）四萬一千元
        乙○○    晚上七時  村東高內   志忠在外把風，     項鍊四條
                  許        二十九號   由庚○○、張家     手環一對
                                       鵬自屋後毀越牆     元寶一個
                                       垣侵入戊○○住     戒指十一只
                                       宅內，行竊陳天     商業本票乙本
                                       居所有財物，得     借據六張
                                       手後另行起意，     土地所有權狀三張
                                       撿持屋內材刀損     房屋所權狀一張
                                       壞前鐵門離去，     租賃契約書三份
                                       （毀損部分未據     印章柒顆
                                       告訴）。           電話乙台
                                                           （見原審卷第一
                                                          三頁）。
  二  壬○○   八十九年   台南縣柳      二人自屋後側門    新力牌映像列表
      庚○○   十二月二   營鄉果毅      推門（起訴書誤    機乙台
               十四日下   村南胡一      為以暴力破門）    放影機乙台
               午二時許   之三號        侵入辛○○之住    吊畫三幅
                                宅內，竊取其所    花瓶二支
                                        之財物（侵入住    茶壺二只
                                        宅部分業據陳龍    整理箱乙只
                                        於警訊中提出告    （見警訊卷第五
                                        訴）。            十頁）。
  三  己○○     八十九年   台南縣東   由己○○駕車在     硬幣約八千元
      壬○○     十一月中   山鄉東中   外把風，由蔡啟     布娃娃約二十支
                 旬凌晨     村中興路   文持鑰匙（起訴
                            三十六號   書誤為特殊工具
                            （界揚超   ）開啟超商外梅
                            市前）     彥國所有而陳列
                                       之娃娃機之玻璃
                                       櫥窗之門鎖，竊
                                       取機內之財物。
   四  壬○○    八十九年   台南縣六   由壬○○提議並     手環壹只
       己○○    十二月十   甲鄉大丘   擇定上址為行竊     身分證乙張
                 五日下午   村北勢坑   目標，由己○○     玉環三條（起訴書
                 三時       七之一號   在外把風，由蔡     誤為印章，見原
                                       啟文開門（門未     審卷第一八四頁）
                                       鎖）侵入甲○之
                                       住宅（侵入住宅
                                       部分未據告訴）
                                       ，竊取甲○所有
                                       之財物。


司法院資訊處製作；財團法人民間司法改革基金會備份。
